【裁判字號】    98,裁,2217
【裁判日期】    980917
【裁判案由】    綜合所得稅
【裁判全文】
最  高  行  政  法  院  裁  定
                                      98年度裁字第2217號
上  訴  人  甲○○
被 上訴 人  財政部高雄市國稅局
代  表  人  乙○○
上列當事人間綜合所得稅事件，上訴人對於中華民國98年6月3日
高雄高等行政法院98年度訴字第93號判決，提起上訴，本院裁定
如下：
    主  文
上訴駁回。
上訴審訴訟費用由上訴人負擔。
    理  由
一、按對於高等行政法院判決之上訴，非以其違背法令為理由，
    不得為之，行政訴訟法第242條定有明文。依同法第243條第
    1項規定，判決不適用法規或適用不當者，為違背法令；依
    同法第243條第2項規定，判決有該條項所列各款情形之一者
    ，為當然違背法令。又提起上訴，應以上訴狀表明上訴理由
    並應添具關於上訴理由之必要證據，復為同法第244條第1項
    第4款及第2項所明定。是當事人提起上訴，如以原審判決有
    不適用法規或適用不當為理由時，其上訴狀應有具體之指摘
    ，並揭示該法規之條項或其內容；如以原審判決有行政訴訟
    法第243條第2項所列各款情形為理由時，其上訴狀應揭示合
    於該條款之事實。上訴狀或理由書如未依上述方法表明，或
    其所表明者顯與上開法條規定之違背法令情形不相合時，即
    難認為已合法表明上訴理由，其上訴自非合法。
二、緣上訴人係盛餘股份有限公司（下稱盛餘公司）員工，民國
    96年度綜合所得稅結算申報，列報退職所得新臺幣（下同）
    4,935,788元及扣繳稅額305,597元，被上訴人初查依上訴人
    申報及各類所得扣繳暨免扣繳憑單所載，核定上訴人96年度
    退職所得4,935,788元及扣繳稅額305,597元，併課上訴人96
    年度綜合所得稅額為6,276,108元，淨額為5,805,108元，發
    單補徵稅額1,249,739元。上訴人不服，循序提起行政訴訟
    ，經原審法院判決被上訴人應給付上訴人488元、上訴人其
    餘之訴駁回後，上訴人仍不服，提起本件上訴。
三、上訴意旨雖主張：「退職服務年資」缺乏明確的法律規範，
    被上訴人將「退職服務年資」等同於「免稅年資」，實無法
    律依據，應以上訴人的勞工保險投保年資30.5年來計算；退
    休金制度不符數學邏輯，且未符合退休金養老之立意精神，
    上訴人於盛餘公司退休，僅領取盛餘公司之退休金額，而無
    法領取南亞塑膠股份有限公司（下稱南亞公司）之退休金，
    等於完全無視上訴人在南亞公司工作期間依法誠實納稅，且
    提撥了2%到15%退休金存在之事實；被上訴人對此問題至今
    未有正式回覆，被上訴人應誠實面對問題、解決問題，檢視
    過時的退休金制度之合理性及適切性等語。惟原判決已論明
    事業、團體給付退休（職）或被資遣員工之退職所得稅，依
    所得稅法第14條第1項第9類第1款規定計算所得額時，有關
    「退職服務年資」之計算，應以事業團體實際核發退職所得
    之服務年資為準，即以「已領取之退職金年資」為計算基準
    ，而非以所得人職業生涯所有工作之年資為退職年資作為核
    計標準等語。核其上訴理由，無非係重複其主觀歧異見解，
    就現行所得稅法規定退休金定額免稅計算方法的合理性加以
    爭執，而非指摘原判決有如何違背法令之具體情事。依首開
    規定及說明，應認其上訴為不合法。
四、依行政訴訟法第249條第1項前段、第104條、民事訴訟法第9
    5條、第78條，裁定如主文。
中    華    民    國    98    年    9     月    17    日
                    最高行政法院第七庭
                        審判長法官  藍  獻  林
                              法官  廖  宏  明
                              法官  張  瓊  文
                              法官  姜  素  娥
                              法官  林  文  舟
以  上  正  本  證  明  與  原  本  無  異
中    華    民    國    98    年    9     月    18    日
                              書記官  邱  彰  德


司法院資訊處製作；財團法人民間司法改革基金會備份。
